【裁判字號】    99,易,124
【裁判日期】    990827
【裁判案由】    毒品危害防制條例
【裁判全文】
臺灣宜蘭地方法院刑事判決              99年度易字第124號
公  訴  人  臺灣宜蘭地方法院檢察署檢察官
被      告  甲○○
上列被告因違反毒品危害防制條例案件，經檢察官提起公訴（99
年度毒偵字第743、822號），本院判決如下：
    主  文
甲○○施用第二級毒品，累犯，處有期徒刑柒月，扣案之第二級
毒品甲基安非他命陸包（毛重壹點捌零陸零公克，驗餘淨重零點
陸零伍捌公克）沒收銷燬之；又施用第二級毒品，累犯，處有期
徒刑柒月，扣案之第二級毒品甲基安非他命參包（毛重壹點零陸
陸零公克，驗餘淨重零點壹零伍捌公克）沒收銷燬之。應執行有
期徒刑壹年，扣案之第二級毒品甲基安非他命陸包（毛重壹點捌
零陸零公克，驗餘淨重零點陸零伍捌公克）及參包（毛重壹點零
陸陸零公克，驗餘淨重零點壹零伍捌公克）均沒收銷燬之。
    犯 罪 事 實
一、甲○○前因施用毒品案件，經送觀察、勒戒後，認有繼續施
    用毒品傾向，經法院裁定令入戒治處所強制戒治，嗣停止戒
    治付保護管束，於民國92年1月7日強制戒治期滿執行完畢。
    又於95年間再犯施用毒品案件，經本院以95年度易字第345
    號判處有期徒刑10月確定，與後犯轉讓毒品罪接續執行，於
    96年9月10日縮刑期滿執行完畢。詎仍不知悛悔，竟分別基
    於施用第二級毒品甲基安非他命之犯意，各於98年10月17日
    凌晨1時許、98年11月17日下午6時許，均在宜蘭縣羅東鎮忠
    孝新村51號住處，以將甲基安非他命置入玻璃球內燒烤之方
    式，施用第二級毒品甲基安非他命各1次。嗣先於98年10月1
    7日下午5時50分許，在宜蘭縣羅東鎮○○街與和平路交岔路
    口為警緝獲，並扣得甲基安非他命6小包（毛重1.8060公克
    ，驗餘淨重為0.6058公克）。又於98年11月17日晚間7時許
    ，在宜蘭縣羅東鎮忠孝新村51號住處為警查獲，並扣得甲基
    安非他命3小包（毛重1.0660公克，驗餘淨重為0.1058公克
    ）。
二、案經宜蘭縣政府警察局羅東分局報請臺灣宜蘭地方法院檢察
    署檢察官偵查起訴。
    理  由
一、被告甲○○對於上揭犯行，於警詢、偵查及本院審理時均坦
    承不諱，且被告於98年10月17日上午11時許及97年11月17日
    下午7時40分經警採尿送驗結果，均呈甲基安非他命陽性反
    應，有慈濟大學濫用藥物檢驗中心檢驗總表及嫌犯尿液送驗
    姓名編號對照表、毒品犯罪嫌疑人尿液採驗作業管制紀錄表
    在卷可參。扣案白色透明結晶6小包（毛重1.8060公克）經
    送交通部民用航空局航空醫務中心檢驗結果，確含第二級毒
    品甲基安非他命成分（驗餘淨重為0.6058公克）；另扣案白
    色透明結晶3小包（毛重1.0660公克）經送交通部民用航空
    局航空醫務中心檢驗結果，確含第二級毒品甲基安非他命成
    分（驗餘淨重為0.1058公克），有交通部民用航空局航空醫
    務中心98年11月26日航藥鑑字第0985995號、98年12月4日航
    藥鑑字第0986180號毒品鑑定書各1份在卷可證。另被告曾因
    施用毒品案件，經送觀察、勒戒後，認有繼續施用毒品傾向
    ，經本院裁定令入戒治處所強制戒治，嗣停止戒治付保護管
    束，於92年1月7日強制戒治期滿執行完畢。又於95年間再犯
    施用毒品案件，經本院以95年度易字第345號判處有期徒刑
    10月確定，有判決書及臺灣高等法院被告前案紀錄表在卷可
    稽。事證明確，被告犯行應堪認定。
二、按觀察勒戒或強制戒治執行完畢釋放後，5年內再犯毒品危
    害防制條例第10條之罪者，檢察官應依法追訴，毒品危害防
    制條例第23條第2項定有明文。被告於強制戒治執行完畢後5
    年內已犯施用毒品之罪，本件自應依法追訴處罰。核其所為
    ，均係犯毒品危害防制條例第10條第2項施用第二級毒品罪
    。被告所犯上開2罪，犯意不同，行為互殊，應予分論併罰
    。另被告前因毒品危害防制條例案件，經本院以95年度易字
    第345號判處有期徒刑10月確定，與後犯轉讓毒品罪接續執
    行，於96年9月10日縮刑期滿執行完畢，有臺灣高等法院被
    告前案紀錄表1份在卷足憑，其於5年內再犯本件有期徒刑以
    上之罪，核均屬累犯，依刑法第47條第1項之規定加重其刑
    。爰審酌被告施用毒品之行為對於自己及社會所造成之危害
    程度非輕，且經強制戒治後，仍難抑毒癮，多次施用毒品，
    顯見其對於毒品之依賴性甚高，有予較長期間隔離社會之必
    要，及犯後審理中坦承犯行，頗有悔意之態度等一切情狀，
    分別量處如主文所示之刑，並定其應執行刑。扣案第二級毒
    品甲基安非他命6包（毛重1.8060公克，驗餘淨重0.6058公
    克）、第二級毒品甲基安非他命3包（毛重1.0660公克，驗
    餘淨重0.1058公克）為查獲之毒品，依毒品危害防制條例第
    18 條第1項前段均沒收銷燬之。
據上論斷，應依刑事訴訟法第284條之1、第299條第1項前段，毒
品危害防制條例第10條第2項、第18條第1項前段，刑法第11條、
第47條第1項、第51條第5款判決如主文。
本案經檢察官張立言到庭執行職務。
中    華    民    國    99    年    8     月    27    日
                  刑事第三庭  法  官  謝佩玲
以上正本證明與原本無異。
如不服本判決應於收受本判決後10日內向本院提出上訴書狀，並
應敘述具體理由。若未敘述理由者，應於上訴期間屆滿後20日內
向本院補提理由書狀（均須按他造當事人之人數附繕本）。
                              書記官  李玉雲
中    華    民    國    99    年    8     月    27    日
附錄本案論罪科刑法條全文：
毒品危害防制條例第10條第2項
施用第二級毒品者，處3年以下有期徒刑。

司法院資訊處製作；財團法人民間司法改革基金會備份。
